臺灣高等法院臺中分院刑事裁定
111年度聲字第877號
聲  請  人  臺灣高等檢察署臺中檢察分署檢察官     
受  刑  人  林昱欣




上列聲請人因受刑人數罪併罰有二裁判以上，聲請定其應執行之
刑（聲請案號：111年度執聲字第368號），本院裁定如下：
    主  文
林昱欣因犯如附表所示各罪所處之刑，有期徒刑部分應執行有期
徒刑伍年。
    理  由
一、聲請意旨略以：上列受刑人林昱欣（下簡稱受刑人）因洗錢
    防制法等數罪，先後經判決確定如附表，數罪中雖有刑法第
    50條第1項但書所列情形，惟受刑人已請求檢察官聲請定應
    執行刑，有原署民國111年3月23日是否請求定應執行刑調查
    表足稽，應依刑法第50條第2項、第53條、第51條第5款規定
    ，定其應執行之刑，爰依刑事訴訟法第477條第1項聲請裁定
    等語。
二、按數罪併罰，有二裁判以上者，依刑法第51條之規定，定其
    應執行之刑。數罪併罰，分別宣告其罪之刑，如宣告多數有
    期徒刑者，於各刑中之最長期以上，各刑合併之刑期以下，
    定其刑期。但不得逾30年。刑法第53條、第51條第5款分別
    定有明文。又裁判確定前犯數罪者，併合處罰之。但有下列
    情形之一者，不在此限：一、得易科罰金之罪與不得易科罰
    金之罪。二、得易科罰金之罪與不得易服社會勞動之罪。三
    、得易服社會勞動之罪與不得易科罰金之罪。四、得易服社
    會勞動之罪與不得易服社會勞動之罪。前項但書情形，受刑
    人請求檢察官聲請定應執行刑者，依第51條規定定之，同法
    第50條亦有明文。次按刑事訴訟法第370條第2項、第3項，
    已針對第二審上訴案件之定應執行之刑，明定有不利益變更
    禁止原則之適用，於分屬不同案件之數罪併罰有應更定執行
    刑者，本於同為定刑裁定應為相同處理之原則，法院於裁定
    定應執行之刑時，自仍應有不利益變更禁止原則法理之考量
    ，亦即另定之執行刑，其裁量所定之刑期，不得較重於前定
    之執行刑加計後裁判宣告之刑之總和，否則即與法律秩序理
    念及法律目的之內部界限有違（最高法院103年度第14次刑
    事庭決議及最高法院93年度台非字第192號判決意旨參照）
    。
三、查本案受刑人因洗錢防制法等數罪，經臺灣臺中地方法院及
    本院分別判處如附表所示之刑，均經確定在案；其中附表編
    號7、8之宣告刑，經最高法院於110年10月7日以110年度台
    非字第212號判決撤銷，改判各處有期徒刑2年7月確定；附
    表編號9之宣告刑，經最高法院於111年3月3日以111年度台
    非字第30號判決撤銷，改判處有期徒刑3月確定；編號1至8
    所示之罪，復經臺灣臺中地方法院110年度聲字第3999號裁
    定應執行有期徒刑3年8月確定，有各該刑事判決、裁定及臺
    灣高等法院被告前案紀錄表附卷可稽。而附表編號1至6、9
    部分為得易科罰金之罪，附表編號7至8、10至11部分為不得
    易科罰金之罪，屬刑法第50條第1項但書第1款所示之情形。
    茲檢察官依受刑人之請求聲請定其應執行之刑（參本院卷附
    臺灣臺中地方檢察署刑法第50條第1項但書案件是否請求定
    應執行刑調查表影本1份），本院審核認聲請為正當，應予
    准許。又定應執行刑，不僅攸關國家刑罰權之行使，於受刑
    人之權益亦有重大影響，除顯無必要或有急迫情形外，法院
    於裁定前，允宜予受刑人以言詞、書面或其他適當方式陳述
    意見之機會，程序保障更加周全（最高法院110年度台抗大
    字第489號大法庭裁定意旨參照）。是本院業已向受刑人函
    詢其對本件之意見，有受刑人親自簽名回覆之本院陳述意見
    調查表在卷可稽（參本院卷第205頁），本院衡酌受刑人所
    犯各罪之犯罪類型、行為態樣、手段、動機、侵害法益種類
    及責任非難程度，暨附表編號1至8所示之罪前已定執行刑，
    並參酌檢察官111年4月6日意見書之意見（參本院卷第11至1
    2頁），而為整體評價後，定其應執行刑。
四、爰依刑事訴訟法第477條第1項，刑法第50條第2項、第53條
    、第51條第5款，裁定如主文。
中　　華　　民　　國　　111 　年　　4 　　月　　25　　日
           刑事第七庭     審判長法  官  梁  堯  銘
                                法  官  張  智  雄
                                法  官  王  鏗  普
以上正本證明與原本無異。
如不服本裁定，應於收受送達後5日內向本院提出抗告書狀(須附
繕本)。因疫情而遲誤不變期間，得向法院聲請回復原狀。
                                書記官  周  巧  屏
　　　　　　　　　　　　　　　　
中　　華　　民　　國　　111 　年　　4 　　月　　25　　日
附表：受刑人林昱欣定應執行之刑案件一覽表
編         號  1 2 3 罪         名  毒品危害防制條例 （施用第二級毒品） 毒品危害防制條例 （施用第二級毒品） 毒品危害防制條例 （施用第二級毒品） 宣    告   刑  有期徒刑4月 有期徒刑4月 有期徒刑4月 犯  罪 日  期  109年9月7日 109年3月17日 109年8月25日 偵  查 機  關  臺灣臺中地方檢察署109年度毒偵字第3114號 臺灣臺中地方檢察109署年度毒偵字第883號 臺灣臺中地方檢察署109年度毒偵字第3042號 最  後 事實審 法 院 臺灣臺中地方法院 臺灣臺中地方法院 臺灣臺中地方法院  案 號 109年度中簡字第3161號 109年度簡字第1013號 109年度中簡字第3407號  判決日期 109年12月11日 109年9月2日 109年12月30日 確  定 判  決 法    院 臺灣臺中地方法院 臺灣臺中地方法院 臺灣臺中地方法院  案    號 109年度中簡字第3161號 109年度簡字第1013號 109年度中簡字第3407號  判決確定日    期 110年1月19日 110年1月26日 （撤回上訴） 110年2月3日 是否為得易科罰金 、易服社會勞動之案件  得易科罰金、易服社會勞動  得易科罰金、易服社會勞動  得易科罰金、易服社會勞動  備          註  ㈠編號1至8所示之罪，經臺灣臺中地方法院110年度聲字第3999號裁定應執行有期徒刑3年8月。 ㈡臺灣臺中地方檢察署110年度執更字第4658號（原110年度執字第4994號）。 ㈠編號1至8所示之罪，經臺灣臺中地方法院110年度聲字第3999號裁定應執行有期徒刑3年8月。 ㈡臺灣臺中地方檢察署110年度執更字第4658號（原110年度執字第2560號）。 ㈠編號1至8所示之罪，經臺灣臺中地方法院110年度聲字第3999號裁定應執行有期徒刑3年8月。 ㈡臺灣臺中地方檢察署110年度執更字第4658號（原110年度執字第3096號）。 

編         號  4 5 6 罪         名  毒品危害防制條例 （施用第二級毒品） 毒品危害防制條例 （施用第二級毒品） 毒品危害防制條例 （施用第二級毒品） 宣    告   刑  有期徒刑4月 有期徒刑4月 有期徒刑4月 犯  罪 日  期  109年4月30日14時47分為警採尿時回溯96小時內之某時許 109年6月13日 110年1月10日 偵  查 機  關  臺灣臺中地方檢察署109年度毒偵字第3909號 臺灣臺中地方檢察署109年度毒偵字第4116號 臺灣臺中地方檢察署110年度毒偵字第368號 最  後 事實審 法 院 臺灣臺中地方法院 臺灣臺中地方法院 臺灣臺中地方法院  案 號 109年度中簡字第3524號 110年度中簡字第11號 110年度中簡字第833號  判決日期 110年1月19日 110年1月19日 110年4月29日 確  定 判  決 法    院 臺灣臺中地方法院 臺灣臺中地方法院 臺灣臺中地方法院  案    號 109年度中簡字第3524號 110年度中簡字第11號 110年度中簡字第833號  判決確定日    期 110年3月9日 110年3月16日 110年6月1日 是否為得易科罰金 、易服社會勞動之案件  得易科罰金、易服社會勞動  得易科罰金、易服社會勞動  得易科罰金、易服社會勞動  備          註  ㈠編號1至8所示之罪，經臺灣臺中地方法院110年度聲字第3999號裁定應執行有期徒刑3年8月。 ㈡臺灣臺中地方檢察署110年度執更字第4658號（原110年度執字第4265號）。 ㈠編號1至8所示之罪，經臺灣臺中地方法院110年度聲字第3999號裁定應執行有期徒刑3年8月。 ㈡臺灣臺中地方檢察署110年度執更字第4658號（原110年度執字第6169號）。 ㈠編號1至8所示之罪，經臺灣臺中地方法院110年度聲字第3999號裁定應執行有期徒刑3年8月。 ㈡臺灣臺中地方檢察署110年度執更字第4658號（原110年度執字第7510號）。 

編         號  7 8 9 罪         名  毒品危害防制條例 （販賣第二級毒品） 毒品危害防制條例 （販賣第二級毒品） 幫助詐欺 宣    告   刑  有期徒刑2年7月 （最高法院撤銷改判） 有期徒刑2年7月 （最高法院撤銷改判） 有期徒刑3月 （最高法院撤銷改判） 犯  罪 日  期  109年7月19日 109年7月20日 109年7月間起至109年8月6日 偵  查 機  關  臺灣臺中地方檢察署109年度偵字第27068號 臺灣臺中地方檢察署109年度偵字第27068號 臺灣臺中地方檢察署109年度偵字第25306號等 最  後 事實審 法 院 臺灣臺中地方法院 臺灣臺中地方法院 臺灣高等法院臺中分院  案 號 109年度訴字第2372號 109年度訴字第2372號 110年度金上訴字第489號  判決日期 110年3月17日 110年3月17日 110年9月15日 確  定 判  決 法    院 臺灣臺中地方法院 （最高法院） 臺灣臺中地方法院 （最高法院） 臺灣高等法院臺中分院 （最高法院）  案    號 109年度訴字第2372號 (110年度台非字第212號) 109年度訴字第2372號 (110年度台非字第212號) 110年度金上訴字第489號 (111年度台非字第30號)  判決確定日    期 110年4月20日 （110年10月7日） 110年4月20日 （110年10月7日） 110年10月25日 （111年3月3日） 是否為得易科罰金 、易服社會勞動之案件  不得易科罰金、易服社會勞動  不得易科罰金、易服社會勞動  得易科罰金、易服社會勞動  備          註  ㈠編號1至8所示之罪，經臺灣臺中地方法院110年度聲字第3999號裁定應執行有期徒刑3年8月。 ㈡臺灣臺中地方檢察署110年度執更字第4658號（原110年度執字第8096號）。 ㈠編號1至8所示之罪，經臺灣臺中地方法院110年度聲字第3999號裁定應執行有期徒刑3年8月。 ㈡臺灣臺中地方檢察署110年度執更字第4658號（原110年度執字第8096號）。 臺灣臺中地方檢察署111年度執更字第989號（原110年度執字第13131號） 

編         號  10 11 罪         名  加重詐欺 洗錢防制法 宣    告   刑  有期徒刑1年1月 有期徒刑6月 犯  罪 日  期  109年8月7日 109年5月間某日起至109年5月24日 偵  查 機  關  臺灣臺中地方檢察署109年度偵字第36488號等 臺灣臺中地方檢察署109年度偵字第4116號等 最  後 事實審 法 院 臺灣臺中地方法院 臺灣高等法院臺中分院  案 號 110年度金訴字第648號 110年度金上訴字第1845號  判決日期 110年9月22日 110年12月30日 確  定 判  決 法    院 臺灣臺中地方法院 臺灣高等法院臺中分院  案    號 110年度金訴字第648號 110年度金上訴字第1845號  判決確定日    期 110年11月16日 111年2月7日 是否為得易科罰金 、易服社會勞動之案件  不得易科罰金、易服社會勞動  不得易科罰金 得易服社會勞動  備          註  臺灣臺中地方檢察署110年度執字第14137號 臺灣臺中地方檢察署111年度執字第2767號